臺灣新竹地方法院交通事件裁定
移送機關　交通部公路總局新竹區監理所新竹市監理站
異　議　人
即受處分人　甲○○
代　理　人　乙○○
上列異議人即受處分人因違反道路交通管理處罰條例案件，對於
交通部公路總局新竹區監理所新竹市監理站95年12月20日竹監新
四字第裁51－E00000000號處分，聲明異議，本院裁定如下：
    主  文
原處分撤銷。
甲○○汽車駕駛人，行車速度，超過規定之最高時速二十公里以
上未滿四十公里，處罰鍰新臺幣壹仟捌佰元，並記違規點數壹點
。
    理  由
一、按汽車駕駛人，行車速度，超過規定之最高時速，處新臺幣
    1,200元以上2,400元以下罰鍰；又汽車駕駛人違反第40條規
    定者，除依原條款處罰鍰外，並記違規點數1點，道路交通
    管理處罰條例第40條、第63條第1項第1款分別定有明文。次
    按交通法庭認為聲明異議有理由或聲明異議雖無理由而原處
    分不當或違法者，應以裁定將原處分經聲明異議部分撤銷，
    並自為裁定，道路交通案件處理辦法第20條前段亦定有明文
    。
二、交通部公路總局新竹區監理所新竹市監理站（下稱新竹市監
    理站）裁決理由略以：異議人即受處分人甲○○所有車牌號
    碼5437－DH號自小客車，於民國95年10月24日上午8時49分
    ，在光復路／金城一路因行車限速50公里，經測時速77公里
    ，超速27公里，為新竹市警察局交通隊掣開竹市警交字第E0
    0000000號違反道路交通管理事件通知單（下稱違規通知單
    ），逕行舉發違反道路交通管理處罰條例第40條規定，「行
    車限速50公里，經測時速77公里，超速27公里20公里以上40
    公里以下」，並依規定送達異議人，嗣異議人接獲違規通知
    單不服而向新竹市監理站提出陳述略以：「從照片之速率換
    算，未達超速標準，…。」，經轉原舉發單位查覆略以：「
    該車違規超速事實十分明確，…依法舉發並無不當…。」，
    新竹市監理站乃於95年12月20日，依據道路交通管理處罰條
    例第40條之規定，以竹監新四字第裁51－E00000000號裁決
    書裁處異議人新臺幣（下同）1,800元罰鍰，有上開違規通
    知單影本、新竹市警察局95年12月8日竹市警交字第0950048
    030號函、新竹市監理站95年12月20日竹監新四字第裁51－E
    00000000號裁決書各1紙在卷可稽。
三、聲明異議意旨略以：受處分人甲○○於95年10月24日上午8
    時49分許，駕駛車號5437－DH，FORD廠牌車，行駛於新竹市
    ○○路時因被警查獲，致遭裁決應處1,800元之罰鍰。查異
    議人因未達超速攝影所稱79Km/h（應係77Km/h之誤），為此
    新竹市監理站交通事件裁決所所為之處分，顯有錯誤，為此
    狀請本院撤銷原處分云云。
四、經查：
  (一)本件異議人所有之車牌號碼5437－DH號自用小客車，於95年
    10月24日上午8時49分許，行經光復路／金城一路（該處速
    限為時速50公里），以時速77公里之速度超速行駛，經該路
    口之雷達測速儀器之電腦自動擷取違規影像，為警逕行舉發
    等事實，有違規通知單影本1份、採證照片2紙（第1紙上之3
    張照片，分別顯示77Km/h、77Km/h、79Km/h）及新竹市警察
    局95年12月8日竹市警交字第0950048030號函附卷可稽。
  (二)異議人接獲違規通知單後，對警方舉發不服向新竹市監理站
    陳述：「從照片上之速率換算，未達超速標準」，經轉新竹
    市警察局查覆以：新竹市警察局裝設於光復路、金城一路口
    之雷達測速器，若發現車輛行駛速度超過設定速限，電腦即
    自動擷取違規影像，依車速不同1秒鐘內能擷取數張影像，
    其時間係以毫秒（msec）為紀錄單位，另新竹市警察局所使
    用之雷達測速儀器皆依規定期送驗，其準確性無庸置疑等等
    ；並附上雷達測速儀檢定合格證書1紙在卷可稽，足認該雷
    達測速儀器係檢驗合格堪以使用之測速儀器，而上開違規照
    片所拍攝之超速情形，係該部汽車於行經該處之瞬間時速，
    並非行進某一段距離內之平均時速，異議人竟以：「從照片
    上之速率換算，未達超速標準」之詞表示不服，及異議代理
    人乙○○於本院調查訊問時辯稱：「按照距離時速沒有79公
    里，第一張照片8.49分46秒，第8張照片只有拍我車牌8.49
    分47秒，另一組照片已經到8.49分48秒，以此時速，車子已
    經跑了43.9公尺，這是我自己以2秒鐘來算，測速有問題，
    違規事由不成立。」云云。惟按車輛行進速度所涉外在人為
    控制變化因素甚多，其以2紙照片之時間經過（2秒），及照
    片顯示之速率79Km/h，換算成汽車已經跑了43.9公尺之見解
    ，應係認其所駕駛之汽車，2秒之時間不可能行進43.9公尺
    之長距離，然其並未實際測量該車此兩秒行經之實際距離，
    又縱其丈量出行車距離之真實數據，亦不能排除其駕車行經
    該處遭拍攝違規照片後有立即放鬆油門或深踩煞車以減低瞬
    間時速之可能，自不能以上開方法精確估算其遭測速器拍照
    當時之速度若干；受處分人之代理人所稱從照片上之速率換
    算，未達超速標準之方法非但有欠精準，亦疏於考量車輛行
    進間速度變化之人為控制因素，且業已誤解照片上速度之真
    正涵義，本件事證明確，其前開違規行為堪以認定。
  (三)又異議代理人乙○○雖於本院調查中自陳其係本件違規駕駛
    行為之真正駕駛人，縱其所述屬實，然異議人即受處分人甲
    ○○既為受逕行舉發之汽車所有人，並經以科學儀器取得證
    據資料證明行為違規，復未在違規通知單上所載之應到案日
    期前，檢附相關證據及應歸責人相關證明文件，向處罰機關
    告知應歸責人，仍應依道路交通管理處罰條例第40條、第85
    條第1項後段之規定，對為車輛所有人之異議人加以處罰，
    附此敘明。
  (四)綜上，異議人確有如上揭違規通知單所載之違規事實，新竹
    市監理站以異議人違反道路交通管理處罰條例第40條，裁罰
    異議人罰鍰新臺幣1,800元，固非無見，然原處分機關疏未
    援引同條例第63條第1項第1款之規定，並記違規點數1點，
    是本件異議人之異議雖無理由，然原處分機關之處分既有前
    開瑕疵可指，顯屬不當，本院自應予以撤銷，另依道路交通
    管理處罰條例第40條、第63條第1項第1款及違反道路交通管
    理事件統一裁罰基準表之規定，裁處如主文第2項所示之處
    分，以資適法。
五、依道路交通案件處理辦法第20條前段，裁定如主文。
中　　華　　民　　國　　96　　年　　3 　　月　　19　　日
                  交通法庭　　法  官  林秋宜
以上正本證明與原本無異。
如不服本裁定，應於裁定送達後5日內向本院提出抗告狀。
中　　華　　民　　國　　96　　年　　3 　　月　　19　　日
                              書記官　柯雅菱
